Inventaris van de familiearchieven van de Familie Van Bylandt-Halt, Familie Van Bylandt-Rheydt, 1289-1970
Nationaal Archief, Den Haag
- Eigendommen, A-4
  - Voorschoten
    - Akten van transport gepasseerd voor schout; en schepenen van Voorschoten en proces-verbaal van openbare verkoop aan Adrianus Pieter Twent van stukken land in de Papenwegse polder te Voorschoten, 1798-1812; met retroactum en bijlagen, 1796., 388-391; 4 charters 1 katern 5 stukken
      - Door: De erfgenamen van Johannes van Nuis van drie morgen vier hond houtland, met bijlage, 1806, 389; 1 charter 1 stuk
      - Door: Petrus Cumans van twee morgen; een morgen tweehonderd roeden en een morgen honderd vijfenzestig roeden, met bijlage, 1810, 390; 1 charter 1 stuk
      - Door: Jan van Oorde voor Adriana Maria Bas van tien morgen vijfhonderd vijftig roeden land, met bijlage, 1812, 391; 1 katern 1 stuk
    - Akte van transport gepasseerd voor notaris D.K.J. Schoor door Adrianus Cornelis Hoogendoorn aan bankier G. Veth, gemachtigd door M.A.O.C. van Bylandt van het huis Nooit Gedacht met twaalf hectaren achtenvijftig aren en tien centiaren land in de Papenwegse polder te Voorschoten, 1912; met retroactum, 1910; en bijlagen., 392; 3 katernen 4 stukken
  - Wassenaar en Zuidwijk
    - Akte van transport gepasseerd voor schout en schepenen van Wassenaar en Zuidwijk door Cornelis van Flory voor zijn echtgenote Catharina Tesmans en Pieter de Riviere voor Elisabeth Tesmans aan Jonathan van Luchtenburg van een huis met vijftien morgen vier hond en achtenzestig roeden land gelegen op de Ashoop of Waalsdorp in Wassenaar, 1629; met retroacta, 1608, 1626, 18e eeuw; aantekeningen en een begeleidende brief voor C.J.E. van Bylandt, 1902., 1608-1902; 393; 3 charters, 5 stukken
      Zie bijlage II en III
    - Akte van transport gepasseerd voor schout en schepenen van Wassenaar door Jean Jeremie Vaissière voor de overleden Johan van Honstein aan Hendrik Collot d'Escury van de hofstede Arendsdorp met de Wassenaarseweg bestaande uit drieëntwintig morgen een hond en achtendertig roeden land, `1808; met retroactum en bijlagen, 1720., 394; 2 charters 3 stukken
- Het archief van het geslacht van Bylandt-Rheydt, B-1
  - Willem Karel Frederik Pieter van Bylandt, I-1
    Mr. Willem Karel Frederik Pieter graaf van Bylandt (1841-1924), zoon van Ernst Ferdinand Hubert Marcus van Bylandt en Auguste Sieglinde Nasse, was buitengewoon gezant, gevolmachtigd minister en president der Tweede Kamer. Hij trouwde in 1873 met Marie Sophie van Westrenen (1839-1882) en in 1892 met jonkvrouwe Anna Louisa Agatha van Loon (1852-1940)
    - Geboorteakte van Willem Karel Frederik Pieter van Bylandt, 1841. Authentiek uittreksel, 1845., 395; 1 stuk
  - Carl Hermann van Bylandt, I-2
    Mr. Carl Hermann graaf van Bylandt (1843-1916), zoon van Ernst Ferdinand Hubert Marcus van Bylandt en Auguste Sieglinde Nasse, was kamerheer in buitengewone dienst en oud-hofmaarschalk van de vorst van Wied. Hij trouwde in 1874 met Hélène Marie Louise Philippine von Wintzingerode (1846-1922)
    - Geboorteakte van Carl Hermann van Bylandt, 1843. Authentiek uittreksel, 1845., 396; 1 stuk
  - Agnes Hilda Johanna Maria van Bylandt, I-3
    Agnes Hilda Johanna Maria gravin van Bylandt (1845-1899), dochter van Ernst Ferdinand Hubert Marcus van Bylandt en Auguste Sieglinde Nasse, trouwde in 1865 met Reinhard Maximilian Friedrich Carl Ludwig August Wilhelm Edler von Hymmen (1831-1909)
    - Bruiloftsliederen samengesteld ter gelegenheid van het huwelijk van Agnes Hilda Johanna Maria van Bylandt en Reinhard van Hymmen., 1865; 397; 1 deeltje
- Aanverwante geslachten, B-2
  - Des Tombe
    - Arnold Hendrik des Tombe, I
      Jonkheer Arnold Hendrik des Tombe (1814-1905), zoon van François Jan Jacob des Tombe en Eva Marie Adriana de Jonge van Zwijnsbergen, was generaal-majoor der cavallerie. Hij trouwde in 1837 met jonkvrouwe Anna Maria Emilia de Jonge van Zwijnsbergen (1817-1884)
      - Dagboeken van Anna Maria Emilia des Tombe., 1871-1884; 398; 4 delen
        Waren blijkbaar verwisseld met de dagboeken van Sophie van Bijlandt in inv.nr. 33. In juli 2016 oude situatie hersteld [DjK].
    - Elisabeth Maria Cornelia des Tombe, II
      Jonkvrouwe Elisabeth Maria Cornelia des Tombe (1875-1936), was een dochter van François Joan Adriaan des Tombe en Cornelia Eliane Henriëtte Boon Hartsinck en een kleindochter van I
      - Geboorteakte van Elisabeth Maria Cornelia des Tombe, 1875. Authentiek uittreksel, 1911., 399; 1 stuk
      - Minuut van uitgaande brief aan drukkerij Smits betreffende de bestelling van een ex-libris, met bijlagen., 1927; 400; 4 stukken
- Rechten en bevoegdheden, B-3
  - Het goed bij Klarenbeek
    - Belening en verwerving, a
      - Onderhandse akte van schenking door Adolf van Kleef aan Johan van Kleef Blankenstein, zijn natuurlijke zoon, van een hof Ingen Elsen bij Klarenbeek gedurende diens leven., 1437; 401; 1 charter
      - Akten van belening door de hertogen van Kleef met een hof Ingen Elsen met veertig morgen bouw- en weiland gelegen bij Klarenbeek., 1652-1741; 402-407; 8 charters
        - Van: Adolf von Lützenrath, 1652, 402; 1 charter
        - Van: Johan Reinhard von Lützenrath, 1654, 403; 1 charter
        - Van: Diederik Adolf von Lützenrath, 1655, 404; 1 charter
        - Van: Odilia Margaretha von Lützenrath, 1672. 1691, 405; 2 charters
        - Van: Alexander Herman von Wartensleben, 1725, 406; 1 charter
        - Van: Leopold Alexander von Wartensleben, 1735, 1741, 407; 2 charters
- Verzamelde stukken waaronder genealogieën, C
  - Kaart van het Nieuwland bij 's-Gravenzande, 1529. Afschrift, 1570., 408; 1 stuk
  - Wapen- en naamkaart van de zeven oorspronkelijke adelgeslachten te Brussel door Arnolt van Rinevelt., 1621; 409; 1 stuk
  - Memorie betreffende krijgskunde., 18e eeuw; 410; 1 pak
  - Ets van een aantal hoogwaardigheidsbekleders., 18e eeuw; 411; 1 stuk
  - Lijst van boeken over adellijke geslachten, met genealogische aantekeningen., 1700; 412; 1 pak
  - Naamlijst van ridders en burgers, die vermeld staan in historische werken over Gelderland door D.R. van Bassenn., 1719; 413; 1 deel
  - Kaart van het hertogdom Kleef en Geldern., 1757; 414; 1 stuk
  - Kaart van de hertogdommen Kleef, Gulik en Limburg, het graafschap Meurs, het kwartier Roermond en het aartsbisdom Keulen., 1765; 415; 1 stuk
  - Genealogische aantekeningen betreffende het geslacht Fagel., 1790; 416; 1 omslag
  - Prent van J.J. Ankartröm, de moordenaar van koning Gustaaf III van Zweden., 1792; 417; 1 stuk
  - Kranten en kranteknipsels betreffende het geslacht Van Oranje., 1792-1840; 418; 1 omslag
  - Verslag van de gebeurtenissen in Breda bij de komst van de Fransen in 1793., eind 18e eeuw; 419; 1 deel
  - Stukken betreffende de genealogie van het geslacht Van Bylandt., eind 18e-19e eeuw; 420; 1 pak
  - Genealogische aantekeningen betreffende het geslacht Van Amerongen., 19e eeuw; 421; 3 stukken
  - Tekening en kaart van het kasteel Bylandt genaamd het huis te Halt, 1635. Afschrift., 19e eeuw; 422; 2 stukken
  - Memorie getiteld "Propriarum iuris natura pars altera qua tractat ius natura sociale"., 19e eeuw; 423; 1 deel
  - Memorie betreffende de geschiedenis van de geestelijke ridderorden., 19e eeuw; 424; 1 deel
  - Memorie van G. van Hasselt in "Geldersche Bijzonderheden" betreffende het jachtrecht op de Veluwe., 1809; 425; 1 deel
  - Verslag in "The Times" over het diner in Londen ter ere van de bevrijding van Holland. Afschrift., 1813; 426; 1 stuk
  - Genealogie door waarschijnlijk Andreas Jan Jacob des Tombe van het geslacht Des Tombe., 1830; 427; 1 stuk
  - Kranteknipsel betreffende Helena Maria Taets van Amerongen geboren Von Baumhauer, met bijlage., 1840; 428; 2 stukken
  - Genealogie van het geslacht Van Bylandt, met bijlagen., 1841; 429; 2 delen
  - Tafel van mr. J.T. Bodel Nijenhuis bij de serie "Archives de la maison d'Orange-Nassau" van mr. G. Groen van Prinsterer., 1847; 430; 1 deel
    Deze serie bevindt zich in de bibliotheek van het Algemeen Rijksarchief op nummer 8 D 1
  - Memorie betreffende de revolutie in Parijs in 1848, uitgegeven door G.T.N. Suringar., 431; 1 deel
  - Kaart van Londen., 1850; 432; 1 stuk
  - Genealogische aantekeningen uit een encyclopedie betreffende het geslacht Van Hogendorp, Gedrukt., 1858; 433; 1 katern
  - Katalogus van de veiling betreffende de nagelaten kollektie van François van Aerssen, Gedrukt., 1859; 434; 1 stuk
  - "Stamtafel van het oud-adellijk geslacht Van Limburg Stirum" door Willem van Limburg Stirum, met bijlgen. Gedrukt., 1878; 435; 1 deel
  - Kaarten van Geldern, Kempen, Kleef, Krefeld en Mönchengladbach met omgeving., eind 19e eeuw; 436; 1 omslag
  - Genealogische aantekeningen betreffende het geslacht Van der Staal van Piershil, met bijlagen., 1903; 437; 1 deel
  - Kaart van Sliedrecht met omgeving, 1874. Afschrift., 1927; 438; 1 stuk
- Stukken waarvan het verband met de archieven niet is gebleken, D
  - Uittreksels van akten van belening van 1316-1629 uit het register der lenen in Holland., 17e eeuw; 439; 2 katernen
    Het voorblad ontbreekt
  - Brieven aan de Staten van Holland met het verzoek advies uit te brengen op rekesten van Jacob Bol te Heusden en Steven en Adriaan Grillaart uit het land van Altena, pachters van de imposten., 1672; 440; 2 stukken
  - Legger van de goederen in de heerlijkheid Giessenburg en Giessen-Nieuwkerk., 1690; 441; 1 katern
  - Akte van volmacht van Willem IV van Holland voor secretaris Nehring te Breda, inzake de reglementen van Tilburg en Goirle., 1721; 442; 1 stuk
  - Stuk houdende de eed voor leenmannen van het Hof van Holland, 1652. Afschrift, 1727. Gedrukt., 443; 1 stuk
  - Diktaatschrift van Van Hogendorp Gijsbertsz (?) van colleges van professor J.C. Rucker te Leiden over civiel recht., 1745; 444; 1 deel
  - Brief van Willem V van Holland betreffende de benoeming van schepenen te Zierikzee., 1788; 445; 1 stuk
  - Aantekeningen betreffende de nagelaten goederen van Gijsberta van Soest., 19e eeuw; 446; 1 stuk
  - Tekening van de inrichting van vermoedelijk een landerij., 19e eeuw; 447; 1 stuk
  - Testament van mr. Thomas van Limburg en zijn echtgenote Alida Trellont, 1733. Authentiek afschrift., 1815; 448; 1 stuk
  - Brief uit Florence over een uitbarsting van de Etna., 1876; 449; 1 stuk
- Kaarten, E
  - Nederland
    - Kaart van het Nieuwland bij 's-Gravenzande. 1570, 408; 1 blad Formaat 80 cm x 59 cm
      Vervaardigd door Maarten Mijnst, 1529. Uitgegeven door Jacob van Dorp,1570.
    - Kaart van het Nieuwland bij 's-Gravenzande. 1719, 240; Kopergravure 1 blad Formaat 57,5 cm x 64,5 cm
      Vervaardigd door Jan Pietersz Douw, 1665. Uitgegeven door Maurits Walraven, 1719. Kopergravure van Jacobus Keyser.
    - Kaart van de heerlijkheid Waalsdorp. 1701-1800, 393; 1 blad Formaat 58 cm x 43,5 cm Pentekening met verf; Schaal 13 cm: 100 Rijnlandse roeden
      Vervaardigd in het midden der 18e eeuw.
      Berust bij de M.A.O.C. Gravin van Bylandt Stichting.
    - Kaart van Sliedrecht met omgeving. 1927, 438; 1 blad Formaat 39,5 cm x 25 cm; Schaal 1: 25000
      Vervaardigd in 1874, herzien in 1889 en 1918. Uitgegeven in 1927 als onderdeel van zes kaarten genummerd 525-566, nummer 547.
    - Kaart van een deel van Sliedrecht. 1969, 380; 1 blad Formaat 68,5 cm x 98,5 cm; Schaal 1: 1250
      Vervaardigd in opdracht van het kadaster in Dordrecht door G. Peterse, 1910. Gecontroleerd door P. Westhoeven, landmeter, en Hogenhuis, ingenieur. Uitgegeven, 1969.
    - Kaarten van een deel van Sliedrecht. 1969, 380; 7 bladen Formaat 25 cm x 36 cm; Schaal 1: ca. 2500
      Vervaardigd in opdracht van het kadaster te Dordrecht, (1910). Uitgegeven, (1969).
  - Duitsland
    - Kaart van het hertogdom Kleef en Geldern, 1757., 414; Kopergravure 1 blad Formaat 60 cm x 33 cm.
      Vervaardigd door Le Rouge te Parijs.
    - Kaart van de hertogdommen Kleef, Gulik en Limburg, het graafschap Meurs, het kwartier Roermond en het aartsbisdom Keulen. 1765, 415; Kopergravure 1 blad Formaat 103 cm x 66 cm.
      Vervaardigd door Gustav Conrad Lotter. Uitgegeven door Tobie Conrad Lotter, 1765. Kopergravure met meerdere kleuren.
    - Kaart van de ligging van het kasteel Bylandt genaamd het huis te Halt. 1801-1900, 422; Tekening 1 blad Formaat 43 cm x 33 cm
      Vervaardigd door Joan Blaeu in "Toneel der steden van de Vereenigde Nederlanden", 1635. Afschrift, (19e eeuw).
    - Kaart van Geldern met omgeving. 1875-1900, 436; Steengravure 1 blad Formaat 61,5 cm x 85 cm; Schaal 1: 75.000
      Vervaardigd door M. Buyx. Uitgegeven door J. Lehnhardt te Mainz, (eind 19e eeuw).
    - Kaart van Kempen met omgeving. 1875-1900, 436; Lithografie 1 blad Formaat 46,5 cm x 38,5 cm; Schaal 1: 100.000
      Uitgegeven door I.H. Funcke te Krefeld, (eind 19e eeuw).
    - Kaart van Kleef met omgeving. 1875-1900, 436; Lithografie 1 blad Formaat 38,5 cm x 46,5 cm; Schaal 1: 100.000
    - Kaart van Krefeld met omgeving. 1875-1900, 436; Lithografie 1 blad Formaat 46,5 cm x 38,5 cm; Formaat 46,5 cm x 38,5 cm
    - Kaart van Mönchengladbach met omgeving. 1875-1900, 436; Lithografie 1 blad Formaat 46,5 cm x 38,5 cm; Schaal 1: 100.000
  - Engeland
    - Kaart van Londen. 1850, 432; Meerkleurendruk 1 blad Formaat 85 cm x 52 cm; Schaal 9,5 cm: 1 mijl
      Uitgegeven door Azulay te Londen, 1850.
  - Europa
    - Kaart van Zuid-Nederland, België, Luxemburg en Noord-Frankrijk. 1775-1800, 193; Kopergravure met meerdere kleuren 1 blad Formaat 58,5 cm x 69 cm
      Vervaardigd door Guillaume de l'Isle. Uitgegeven door Jean Covens en Corneille Mortier te Amsterdam, (eind 18e eeuw). Afkomstig uit een atlas onder de naam "Carte des Pays Bas Catholique".